臺灣臺南地方法院民事裁定
                                110年度司家親聲字第5號
聲  請  人  甲○○  


上列聲請人聲請選任特別代理人事件，本院裁定如下：
    主  文
聲請駁回。
聲請程序費用新臺幣壹仟元由聲請人負擔。
    理      由
一、本件聲請意旨略稱：聲請人為未成年人，因繼承取得臺南市
    ○○區○○○段0000000地號之土地(權利範圍全部)(下稱系爭土
    地)，然聲請人欲將系爭土地出售，作為聲請人日後生活、
    就學等支出，惟聲請人之父親丙○○已殁，母親乙○○目前人在
    大陸無法取得聯繫，國內已無聲請人法定代理人存在，亦無
    法定監護人，而聲請人自幼與伯父丁○○同居並由其協助照顧
    聲請人之生活起居，伯父亦同意擔任系爭土地出售事宜之特
    別代理人，爰依民法第1086條、1088條規定，聲請為聲請人
    選任特別代理人等語。
二、按父母之行為與未成年子女之利益相反，依法不得代理時，
    法院得依父母、未成年子女、主管機關、社會福利機構或其
    他利害關係人之聲請或依職權，為子女選任特別代理人，民
    法第1086條第2 項定有明文。次按未成年人無父母，或父母
    均不能行使、負擔對於其未成年子女之權利、義務時，應置
    監護人。父母均不能行使、負擔對於未成年子女之權利義務
    或父母死亡而無遺囑指定監護人，或遺囑指定之監護人拒絕
    就職時，依下列順序定其監護人：㈠與未成年人同居之祖父
    母。㈡與未成年人同居之兄姊。㈢不與未成年人同居之祖父母
    。未能依第一項之順序定其監護人時，法院得依未成年子女
    、四親等內之親屬、檢察官、主管機關或其他利害關係人之
    聲請，為未成年子女之最佳利益，就其三親等旁系血親尊親
    屬、主管機關、社會福利機構或其他適當之人選定為監護人
    ，並得指定監護之方法，民法第1091條、第1094條第一項、
    第三項亦有明文。
三、經查，聲請人甲○○主張其為未成年人，因聲請人之父親丙○○
    業已死亡，母親乙○○人在大陸無法取得聯繫等各情，業據聲
    請人提出戶籍謄本等文件在卷可參。然本院調閱本院108年
    度司家調字第417號、108年度家繼訴字第63號之確認繼承權
    存在之訴，發現聲請人之母親乙○○於前開訴訟審理進行中，
    有書面委任訴訟代理人到院參加調解、審理等應訴行為，難
    認聲請人主張伊無法與其母親取得聯繫。再者，若聲請人無
    法與其母親取得連繫而有民法第1091條規定情事者，自應依
    民法第1094條之規定，聲請為其選定監護人，而非選任本件
    之特別代理人。從而，依前開規定，聲請人聲請為其選任特
    別代理人，於法不合，應予駁回。
三、依家事事件法第97條、非訟事件法第21條第1項前段，裁定
    如主文。
中　　華　　民　　國　　110 　年　　3 　　月　　23　 日 
             家事法庭　   司法事務官   陳敬程
以上正本係照原本作成。
如對本裁定抗告須於裁定送達後10日內向本院提出抗告狀，並應
繳納抗告費新臺幣1,000元整。
中　　華　　民　　國　　110 　年　　3 　　月　　24　 日
                          書  記  官   陳惠芳